【裁判字號】    96,訴,1555
【裁判日期】    970409
【裁判案由】    確認委任關係不存在
【裁判全文】
臺灣桃園地方法院民事裁定              96年度訴字第1555號
聲  請  人
即  原  告  富通創業投資股份有限公司
法定代理人  甲○○
訴訟代理人  林育生律師
被      告  大儷科技股份有限公司
特別代理人  和業投資股份有限公司
上  1   人
法定代理人  丁○○
上列聲請人因與被告大儷科技股份有限公司間確認委任關係不存
在事件，聲請人聲請為被告選任特別代理人事件，本院裁定如下
：
    主  文
選任和業投資股份有限公司（法定代理人為丁○○，公司統一編
號：00000000號）為原告對被告大儷科技股份有限公司（設桃園
縣蘆竹鄉○○路○ 段5 巷12號，公司統一編號：00000000號）提
起本院96年度訴字第1555號確認委任關係不存在之訴時，為被告
之特別代理人。
    理  由
一、按對於無訴訟能力人為訴訟行為，因其無法定代理人，或其
    法定代理人不能行代理權，恐放久延而受損害者，得聲請受
    訴法院之審判長選任特別代理人，民事訴訟法第51條第1 項
    定有明文。
二、本件聲請人聲請意旨略稱：聲請人對被告提起如主文所示之
    訴，主張其原為被告之董事，惟已辭任，爰請求確認聲請人
    與被告間之委任關係不存在，依公司法第213 條之規定，本
    件應以被告之監察人為被告之法定代理人，惟因被告之監察
    人乙○○、丙○○已具狀陳稱渠等並未同意擔任被告大儷科
    技股份有限公司（下稱大儷科技公司）之監察人，而另一監
    察人和業投資股份有限公司（下稱和業投資公司）則陳稱已
    辭任，致被告無法定代理人得於本件訴訟行使代理權，故請
    求本院選任和業投資公司為被告之特別代理人等語。經查，
    本院審酌乙○○、丙○○已陳稱渠等並未同意擔任被告大儷
    科技公司之監察人，且核對渠等之平日書寫字跡確與監察人
    願任同意書所示不同，聲請人復未能提出其他資料以供本院
    參酌，自堪信乙○○、丙○○此部分所述屬實。又和業投資
    公司已向被告大儷科技公司辭任監察人一事，亦據伊提出存
    證信函1 件及回執3 件為證，為聲請人所不爭執，是和業投
    資公司此部分所述應屬可採。本院審酌本件須以被告之監察
    人為被告大儷科技公司之法定代理人，而乙○○、丙○○既
    與大儷科技公司從未成立委任關係，和業公司則已向被告大
    儷科技公司辭任監察人之職務等一切情狀，認應選任和業投
    資公司（法定代理人為丁○○，公司統一編號：00000000號
    ）為被告大儷科技公司之特別代理人。
三、依民事訴訟法第51條第1項，裁定如主文。
中    華    民    國    97    年    4     月    9     日
                  民事第一庭    法  官  林哲賢
上為正本係照原本作成。
如不服本裁定應於送達後10日內向本院提出抗告狀，並繳納抗告
費新臺幣1,000元
中    華    民    國    97    年    4     月    9     日
                                書記官  羅美英


司法院資訊處製作；財團法人民間司法改革基金會備份。
